臺灣高等法院民事判決　　　　　　　　　　　　　　　九十三年度上易字第七八號
　　上　訴　人　乙○○
　　訴訟代理人　廖年盛律師
　　被上訴人　　甲○○
　　訴訟代理人　陳長甫律師
右當事人間請求塗銷抵押權登記等事件，上訴人對於中華民國九十二年十一月二十四
日台灣台北地方法院九十二年度訴字第三七四三號第一審判決提起上訴，經本院於九
十三年七月二十七日言詞辯論終結，判決如左：
    主      文
原判決關於駁回上訴人後開第二項之訴部分廢棄。
確認被上訴人就坐落台北市○○區○○段四小段二七之一地號土地所有權應有部分十
分之一，同小段建號一九七六、門牌編號台北市○○○路六十八號一樓建物所有權全
部，於民國九十一年十二月六日以台北市中山地政事務所中山字第三一八四六０號登
記之抵押權，暨坐落台北市○○區○○段三小段四五○、四五一、四五二地號土地所
有權應有部分各四分之一，及同小段四五九地號土地所有權全部，於民國九十一年十
二月六日以台北市士林地政事務所士林字第二八四四九０號登記之抵押權，共同擔保
對上訴人新台幣一百七十四萬四千八百元之債權，除原審判決確認本金新台幣一百一
十萬元之範圍內不存在外，其餘新台幣六十四萬四千八百元之本金債權不存在。
其餘上訴駁回。
第二審訴訟費用由被上訴人負擔二分之一，餘由上訴人負擔。
    事實及理由
一、上訴人主張：上訴人於民國九十一年十二月五日向被上訴人借貸新台幣（下同）
    一百七十四萬四千八百元（下稱系爭借貸契約），並提供坐落台北市○○區○○
    段四小段二七之一地號土地所有權應有部分十分之一，同小段建號一九七六、門
    牌編號台北市○○○路六十八號一樓建物所有權全部，以及坐落台北市○○區○
    ○段三小段四五○地號、四五一地號、四五二地號土地所有權應有部分各四分之
    一，同小段四五九地號土地所有權全部（下稱系爭房地），共同設定同上開金額
    之抵押權作為擔保，並經登記在案（下系爭抵押權）。惟被上訴人僅交付其中一
    百一十萬元，其餘六十四萬四千八百元則未實際支付。詎被上訴人以上訴人負欠
    一百七十四萬四千八百元，向原法院民事執行處聲請執行（九十二年度執字第五
    六二二號）拍賣（系爭房地）抵押物（下稱系爭執行事件），經上訴人於九十二
    年七月三十日前往原法院民事執行處繳納清償一百十四萬三千零三十六元（本金
    部分為一百十萬元，另加計該金額百分之六計算之金額；執行費用額由上訴人另
    支付。），被上訴人因而撤回系爭執行事件之聲請，則上訴人已無積欠被上訴人
    借款債務，被上訴人自應塗銷系爭抵押權登記等語（上訴人於原審聲明：(一)確認
    被上訴人就系爭房地所設定之抵押權，共同擔保對上訴人一百七十四萬四千八百
    元債權不存在。(二)被上訴人應將系爭抵押權登記塗銷。原審判決：(一)確認被上訴
    人就系爭房地所設定之抵押權，共同擔保對上訴人一百七十四萬四千八百元債權
    ，於本金一百一十萬元之範圍內不存在。(二)駁回上訴人其餘之訴。上訴人就其敗
    訴部分，聲明不服提起上訴；被上訴人就其敗訴部分未據聲明不服。）。併為上
    訴聲明：(一)原判決不利於上訴人之部分廢棄。(二)確認被上訴人就系爭房地所設定
    之抵押權，共同擔保對上訴人一百七十四萬四千八百元債權，除原判決確認本金
    一百一十萬元之範圍內不存在外，其餘六十四萬四千八百元本金債權不存在。(三)
    被上訴人應將系爭抵押權登記塗銷。
二、被上訴人則辯稱：依兩造於九十一年十二月五日在被上訴人之母張雪馨代書事務
    所簽訂之借款協議書（下稱系爭協議書）第九條載明，上訴人向被上訴人借款一
    百七十四萬四千八百元，其中一百一十萬元撥予上訴人之第二順位抵押權人洪珠
    源，餘款當日現金收訖不另立據，且上訴人於同日書立之領款收據，亦載明收到
    全部借款一百七十四萬四千八百元，上訴人主張僅受領一百十萬元，並非實情。
    上訴人向被上訴人所借本金一百七十四萬四千八百元，除執行程序中上訴人清償
    一百十萬元本金外，其餘六十四萬四千八百元本金迄未償還。再依系爭借貸契約
    之約定上訴人未按期清償時，即應給付按日每萬元二十元計算之違約金；又上訴
    人亦應給付法定遲延利息，則系爭抵押權之債權尚未完全清償，被上訴人自無塗
    銷系爭抵押權之義務等語。併為答辯聲明：駁回上訴。
三、兩造不爭執之事項：
  (一)上訴人於九十一年十二月五日與被上訴人成立系爭借貸契約，借款金額為一百七
    十四萬四千八百元，上訴人並提供系爭房地，為被上訴人設定同上開金額之抵押
    權擔保，且已登記完畢，並約定利息、遲延利息為無，違約金則按日每萬元二十
    元計算，此有系爭房地之土地、建築物登記簿謄本可稽（見原審卷第一一至一八
    頁）。
  (二)兩造於九十一年十二月五日，在被上訴人之母張雪馨代書事務所簽訂系爭協議書
    一紙，載明上訴人向被上訴人借款一百七十四萬四千八百元，如未按月還款，應
    按每日每萬元以二十元計算違約金。其中一百一十萬元由被上訴人撥款予上訴人
    之第二順位抵押權人洪珠源（協議書誤載為九十一年十一月五日撥款），其餘於
    當日現金收訖不另立據，此有系爭協議書一件可考（見原審卷第二０頁）。
  (三)上訴人於九十一年十二月五日書立之領款收據（下稱系爭收據），載明收到全部
    借款一百七十四萬四千八百元現金，有系爭收據一件可憑（見原審卷第五五頁）
    。
  (四)上訴人於九十二年七月三十日，向原法院民事執行處繳納清償系爭執行事件之案
    款一百十四萬三千零三十六元（執行費用由上訴人另行繳納），其中一百一十萬
    元為清償系爭借款之本金，被上訴人則於受領該筆案款後撤回系爭執行事件之聲
    請，此有原法院九十二年度執字第五六二二號執行卷可稽。
  (五)上訴人簽發總額一百七十四萬四千八百元之票據，交付被上訴人收執（見本院卷
    第五０、六六、八八頁）。
四、上訴人主張：兩造間約定一百七十四萬四千八百元之借款，被上訴人僅交付一百
    一十萬元，餘六十四萬四千八百元並未實際支付，對被上訴人之系爭借款債務額
    僅一百一十萬元等語。被上訴人則辯稱：依兩造在被上訴人之母張雪馨代書事務
    所簽訂之系爭協議書第九條載明，上訴人向被上訴人借款一百七十四萬四千八百
    元，其中一百一十萬元撥予上訴人之第二順位抵押權人洪珠源，餘款當日現金收
    訖不另立據，上訴人於九十一年十二月五日書立系爭收據，亦載明收到全部借款
    一百七十四萬四千八百元，對上訴人之系爭借款債權額為一百七十四萬四千八百
    元等語。是本件首應審究者，乃在兩造約定借款一百七十四萬四千八百元，被上
    訴人是否已將借款金額全數交付上訴人收受？經查：
  (一)被上訴人僅交付一百一十萬元借款金額予上訴人：
    (1)上訴人於九十一年十二月五日，在被上訴人之母張雪馨代書事務簽署系爭協議
      書，載明上訴人向被上訴人借款一百七十四萬四千八百元，如未按月還款，應
      按每日每萬元以二十元計算違約金。其中一百一十萬元由被上訴人撥款予上訴
      人之第二順位抵押權人洪珠源（即大眾當鋪），其餘於當日現金收訖不另立據
      ，此為兩造所不爭執之事實，且上訴人主張系爭協議書係九十一年十二月五日
      當天在被上訴人之母張雪馨代書事務所作成，之後即偕同被上訴人之代理人張
      雪馨前往證人洪珠源之大眾當鋪撥款一百一十萬元等情（見本院卷第二六頁）
      ，此亦為被上訴人所未爭執，並有大眾當鋪合作金庫玉成分行之活期存款存摺
      影本一件可考（見原審卷第六四頁）。因之，苟被上訴人確於上訴人事務所內
      收受現金六十四萬四千八百元之千元鈔券，則以六十四萬四千八百元千元鈔之
      現金，依吾人一般社會常情以觀，殊無置於身上衣褲口袋之內；倘上訴人確係
      置於身上衣褲口袋內，則會產生衣褲口袋凸出狀況極其明顯，舉止行動即會造
      成不便，任人一眼即可看出，依證人洪珠源身為當鋪行業者，社會經驗自屬豐
      富，應能瞧出端倪，惟證人洪珠源證稱：兩造曾於九十一年十二月五日，由一
      張姓女代書（按即指被上訴人之母張雪馨）及上訴人本人出面，偕同金主前往
      洪珠源所經營之大眾當舖，商談清償上訴人對洪珠源所欠抵押債務，當天除轉
      帳一百一十萬元至洪珠源銀行戶頭外，未見上訴人受領其他現金之情，且未見
      上訴人手上有拿取任何裝現金之袋子或其他東西等語（見原審卷第五九至六一
      頁）。準此以觀，上訴人於當天並未攜帶六十四萬四千八百元現金前往證人洪
      珠源之當鋪，應可認定。
    (2)兩造既係當天在張雪馨代書事務所簽約借款，除前往證人洪珠源之大眾當鋪，
      由被上訴人匯款一百一十萬元入洪珠源帳戶外，被上訴人應再交付六十四萬四
      千八百元，倘被上訴人於當天在上訴人事務所交付上訴人六十四萬四千八百元
      現金，且嗣後上訴人即偕同張雪馨代書前往證人洪珠源之大眾當鋪，則上訴人
      殊應攜帶該六十萬四千八百元現金始合常理，惟如前述，上訴人並未攜帶六十
      四萬四千八百元之現金前往證人洪珠源之大眾當鋪，殊難認定被上訴人有於張
      雪馨代書事務所內交付上訴人六十四萬四千八百元之現金，應堪認定。
    (3)依兩造簽署之借款協議書第十條約約明：「本案如有提前清償，則以票面退二
      分半為原則」，準此，倘被上訴人確係將所借款項一百七十四萬四千四百八十
      元全額交付上訴人，而依系爭抵押權之登記及系爭協議書所載兩造並未約定利
      息、遲延利息，僅約明上訴人應於借期屆滿清償，逾期應按日計算給付違約金
      ，則上訴人於期前清償，被上訴人即應退二分半予上訴人，上訴人豈非借款毋
      庸支付利息，反而可獲取二分半之利益額，豈合吾人一般社會借貸經驗常情。
      又依社會上一般民間私人間之借貸，貸與人均係冀求獲取高利率之利息，甚或
      借貸款項常見（違法）預先扣除利息款；且兩造素昧平生，上訴人係看刊登貸
      款廣告而前往與被上訴人之母張雪馨代書洽借，借款當天由被上訴人之代理人
      即其母張雪馨代書不辭勞苦偕同上訴人前往洪珠源之大眾當鋪洽談清償上訴人
      積欠洪珠源之抵押債務，又前往銀行匯款，復前往地政事務所辦理塗銷及設定
      抵押權登記事宜，此為兩造所未爭執之事實（見本院卷第二五、二六頁），則
      被上訴人如此之付出，豈會平白無故出借一百七十四萬四千四百八十元予上訴
      人，既不收取分文利息，更於上訴人提前清償，尚應退還上訴人二分半之利益
      額，顯不合事理之常；若謂被上訴人係基於行善之意，以助陌生人渡過一時經
      濟難關為榮，則何以違約金竟約定高達週年利率百分之七十三，且仍請求上訴
      人應給付週年利率百分之七十三之違約金（見本院卷第八九頁），足見，被上
      訴人殊無基於助陌生人即上訴人渡過一時經濟上難關而為善之意，否則斷無約
      定且要求上訴人應給付週年利率高達百分之七十三違約金之情，應可認定。
    (4)當事人間基於契約自由之法則，固可針對債務人提前清償之情況，合意酌減應
      償總額，但此酌減之約定，應係指減少貸與人原應獲取之利潤額，倘所酌減之
      金額，非但使貸與人未能獲取分文利潤，更造成所貸與本金之損失，即與一般
      常情有違，遑論被上訴人係為獲取利潤而貸與上訴人。因之，被上訴人應無將
      借款一百七十四萬四千四百八十元全數交付上訴人，而上訴人係簽發總額一百
      七十四萬四千四百八十元之票據交付被上訴人收執，兩造始會於系爭協議書第
      十條約定「本案如有提前清償，則以票面退二分半為原則」之情，洵可認定。
    基上，被上訴人既非基於行善，復與上訴人非屬舊識親友，且被上訴人復係刊
      登廣告以為出借款項以求獲取利息，兩造又未約定系爭借款之利息、遲延利息
      係抵押權所擔保債權之範圍內，僅約定高額之違約金等情以觀，難認被上訴人
      有將一百七十四萬四千四百八十元借款金額全數交付上訴人。是上訴人主張：
      被上訴人僅交付一百一十萬元之借款等語，應堪採信。
  (二)被上訴人於原審辯稱：一百一十萬元部分，兩造有約定二分半之利息等語（見原
    審卷第四五頁）。縱令被上訴人確係借款一百七十四萬四千四百八十元，且全數
    交付上訴人屬實，則何以僅就一百一十萬元約定二分半之利息，其餘六十四萬四
    千四百八十元並未約定利息，顯不合事理常情至明。再依一般社會上民間私人借
    貸常見（違法）事先扣除利息款之情事，則參酌被上訴人於原審辯稱就一百一十
    萬元部分，兩造有約定二分半之利息等語以觀，被上訴人實借一百一十萬元，外
    加借款期間之利息額，而以一百七十四萬四千四百八十元作為計算借貸金額，即
    非無可能。是被上訴人辯稱：已交付一百七十四萬四千四百八十元借貸金額予上
    訴人等語，尚乏依據，要不可取。
  (三)被上訴人辯稱：依兩造於九十一年十二月五日簽署之系爭協議書第九條載明，上
    訴人向被上訴人借款一百七十四萬四千八百元，其中一百十萬元撥予上訴人之第
    二順位抵押權人洪珠源，餘款當日現金收訖不另立據；上訴人另於同日書立系爭
    收據，亦載明收到全部借款一百七十四萬四千八百元，足見，被上訴人已交付一
    百七十四萬四千八百元予上訴人等語。查：
    (1)系爭協議書第九條固載明，上訴人向被上訴人借款一百七十四萬四千八百元，
      其中一百十萬元撥予上訴人之第二順位抵押權人洪珠源，餘款當日現金收訖不
      另立據；及上訴人另又書立系爭收據，亦載明收到全部借款一百七十四萬四千
      八百元現金無訛。惟如前所述，系爭協議書係九十一年十二月五日當天在被上
      訴人之母張雪馨代書事務所作成，之後上訴人即偕同被上訴人之母張雪馨代書
      前往證人洪珠源之當鋪撥款一百一十萬元等情（見本院卷第二六頁），此為被
      上訴人所未爭執之事實。因之，系爭協議書顯係在撥款予證人洪珠源之前事先
      書寫，則徒憑系爭協議書洵難證明被上訴人確有交付上訴人其餘六十四萬四千
      八百元借貸金額之事實。又上訴人另書立系爭收據，載明收到全部借款一百七
      十四萬四千八百元『現金』，惟如前述，其中一百一十萬元係以撥款予上訴人
      之第二順位抵押權人洪珠源，並非收取現金，已與事實不合；且依系爭協議書
      第九條載明，上訴人向被上訴人借款一百七十四萬四千八百元，其中一百十萬
      元撥予上訴人之第二順位抵押權人洪珠源，『餘款當日現金收訖不另立據』，
      既約明不另立據，則上訴人再簽署「領款收據」交付被上訴人收執，自非因被
      上訴人有交付現金一百七十四萬四千八百元予上訴人之事實。是徒憑系爭收據
      ，不足以憑認被上訴人確有交付一百七十四萬四千八百元予上訴人之事實，應
      可認定。
    (2)按民事訴訟法第二百七十七條規定：「當事人主張有利於己之事實者，就其事
      實有舉證之責任。但法律別有規定，或依其情形顯失公平者，不在此限。」。
      系爭借款當天一百一十萬元被上訴人係以匯款方式撥入洪珠源帳戶，並由洪珠
      源之大眾當鋪員工偕同被上訴人之母張雪馨代書前往銀行匯款清償上訴人積欠
      洪珠源之抵押債務，並非以現金清償，則被上訴人豈會同天另將六十四萬四千
      八百元部分以現金交付上訴人，而非同以匯款方式交付上訴人，被上訴人之處
      理方式顯屬不一致，有違常理而不足採；縱令被上訴人確以現金交付上訴人，
      基於上開被上訴人所舉之系爭協議書及系爭收據，均不足以證明被上訴人確有
      交付上訴人現金六十四萬四千八百元之事實，則就被上訴人交付上訴人現金六
      十四萬四千八百元之事實，即應由被上訴人負舉證之責，被上訴人亦能就其積
      極交付現金予上訴人之事實予以舉證，始符系爭借款交付事實之舉證責任公平
      事理，至少被上訴人亦能輕易就六十四萬四千八百元之現金來源舉證，惟被上
      訴人均未提出以為證明，此之不利益之舉證責任，應歸被上訴人負擔。是被上
      訴人既未舉證以實其說，難認被上訴人確有交付上訴人六十四萬四千八百元現
      金屬實。
    (3)從而，被上訴人此部分所辯，洵不可採。
  (四)基上，兩造間系爭借貸契約雖約定借款金額為一百七十四萬四千八百元，惟實際
    被上訴人僅交付一百十萬元予上訴人，洵堪認定。則被上訴人辯稱：對上訴人有
    系爭借款債權一百七十四萬四千八百元云云，尚乏依據，要不可取。是上訴人主
    張：就系爭借款債務額僅為一百一十萬元等語，核屬有據，自堪採信。
五、上訴人聲明：「確認被上訴人就系爭房地所設定之抵押權，共同擔保對上訴人一
    百七十四萬四千八百元債權，除原審判決確認本金一百一十萬元之範圍內不存在
    外，其餘六十四萬四千八百元債權不存在。」，僅就系爭抵押權所擔保之本金範
    圍而為確認，而系爭抵押權所擔保之借款債權實際上本金僅一百一十萬元，並非
    一百七十四萬四千八百元，且上訴人已清償本金一百一十萬元，此為被上訴人所
    不爭執之事實，則系爭抵押權所擔擔之本金債權既經上訴人完全清償而不存在。
    從而，上訴人訴請確認系爭抵押權所擔保之本金債權均不存在，為有理由，應予
    採信。
六、上訴人主張：上訴人已清償被上訴人系爭抵押權擔保之債權，被上訴人應塗銷系
    爭抵押權登記等語。被上訴人辯稱：上訴人尚未依約完全清償抵押債務，自無塗
    銷系爭抵押權之義務等語。經查：
  (一)按民法第八百六十一條規定：「抵押權所擔保者為原債權、利息、遲延利息，及
    實行抵押權之費用。但契約另有訂定者，不在此限。」。查依系爭抵押權登記之
    債權本金為一百七十四萬四千八百元，利息及遲延利息均無，違約金則為每萬元
    每日二十元，此有系爭房地之土地、建物登記謄本（見原審卷第一一至一八頁）
    及抵押權設定契約書（見本院卷第五八頁）可稽。則系爭抵押權所擔保之債權額
    為本金一百七十四萬四千八百元及所約定之違約金；至於利息及遲延利息均不在
    系爭抵押權所擔保之範圍，縱令兩造就系爭借款契約另有約定利息或遲延利息，
    亦非在系爭抵押權所擔保之債權範圍，合先指明。
  (二)被上訴人持原法院九十二年度拍字第一六一號拍賣抵押物裁定為執行名義，聲請
    系爭執行事件（原法院九十二年度執字第五六二二號強制執行事件），經上訴人
    於九十二年七月三十日向原法院民事執行處清償系爭執行事件之債務一百十四萬
    三千零三十六元（執行費用由上訴人另行繳納），其中一百一十萬元為清償本金
    ，此為被上訴人所自承之事實（見本院卷第五一頁），被上訴人則於受領該筆案
    款後撤回系爭執行事件之聲請，此有原法院九十二年度執字第五六二二號執行卷
    可稽，且為兩造所不爭執之事實（見本院卷第五一頁）。準此，系爭執行事件係
    執行拍賣抵押物事件，則系爭執行事件之債權額，自應屬於系爭抵押權所擔保之
    債權範圍（不包含利息、遲延利息），而系爭抵押權所擔保之債權額本金實為一
    百一十萬元及約定之違約金。因之，上訴人於原法院民事執行處清償被上訴人一
    百十四萬三千零三十六元，除其中一百一十萬元為清償系爭抵押債權之本金外，
    餘款四萬三千零三十六元自屬系爭抵押權所擔保之違約金債權，應堪認定。
  (三)依系爭協議書第二條之約定，上訴人應按月清償，且上訴人開立有八萬一千六百
    元十一張支票，即自九十二年一月六日至十一月六日（每月一張），及九十二年
    十二月六日八十四萬四千二百元（此票應由被上訴人於到期日前，再簽發十二張
    支票，每月一張即自九十二年十二月六日至九十三年十一月六日換回，但因上訴
    人於九十二年二月即聲請執行，上訴人於九十二年七月，已清償一百一十萬元，
    即未簽發支票換回。），而上訴人自第一個月即九十二年一月六日之支票，既未
    兌現，因之，上訴人即應按月計算違約金予被上訴人，此為兩造所不爭執之事實
    （見本院卷第六五、七一頁），而兩造約定之違約金為按日每萬元為二十元，計
    算結果為年息百分之七十三，顯屬過高，本院依兩造並未約定利息、遲延利息，
    且被上訴人借款予上訴人即係冀圖高於一般銀行存款利率之利潤，併參酌目前景
    氣不佳，及一般銀行存款及借款利率，及上訴人未依約定清償，造成被上訴人可
    能之損害，認應以按年息百分之十二計算違約金為適當，則計算至上訴人清償本
    金一百一十萬元之九十二年七月三十日止之結果，上訴人應給付被上訴人違約金
    為七萬四千一百三十七元（計算方式0000000乘○．一二乘二○五除三六
    五等於七四一三七元，元以下採四捨五入），則上訴人雖已清償本金一百一十萬
    元，及另加計百分之六違約金之四萬三千零三十六元後，上訴人尚積欠被上訴人
    系爭抵押權所擔保之違約金債權三萬一千一百零一元，且此違約金債權為系爭抵
    押權所擔保之範圍，上訴人既尚未完全清償，系爭抵押權對被上訴人尚有存在之
    利益，則上訴人請求被上訴人塗銷系爭抵押權，洵有未洽，不應准許。
  (四)至於兩造間之借款契約，是否另有約定利息或上訴人應否給付遲延利息之問題。
    查兩造既約定系爭抵押權所擔保之債權，並不包含利息及遲延利息，縱令上訴人
    應給付被上訴人利息及遲延利息，核與系爭抵押權應否塗銷無涉，本院自無審究
    之必要，併此指明。
七、綜上所述，上訴人訴請確認系爭抵押權所擔保之本金債權不存在，為有理由，應
    予准許。上訴人另訴請被上訴人塗銷系爭抵押權登記，因尚有系爭抵押權所擔保
    之債權存在，未據上訴人完全清償，被上訴人自無塗銷系爭抵押權之義務，是上
    訴人此部分之請求，為無理由，不應准許。原審就上開應准許部分（原審已判決
    確認被上訴人就系爭房地所設定之抵押權，共同擔保對上訴人一百七十四萬四千
    八百元債權，於本金一百一十萬元之範圍內不存在，上訴人僅就其餘所擔保之六
    十四萬四千八百元之本金債權部分上訴。），為上訴人敗訴之判決，尚有未洽，
    上訴意旨就此部分求予廢棄改判，為有理由，爰由本院就此部分予以廢棄改判如
    主文第二項所示。至於上訴人之請求不應准許部分（即塗銷系爭抵押權登記），
    原判決為上訴人敗訴之判決，經核於法並無不合，上訴意旨就此部分求予廢棄改
    判，為無理由，應駁回上訴人此部分之上訴。
八、據上論結，本件上訴為一部有理由、一部無理由，依民事訴訟法第四百五十條、
    第四百四十九條第一項、第七十九條，判決如主文。
中　　　華　　　民　　　國　　九十三　　年　　　八　　　月　　  十  　　日
                                    民事第五庭
                                        審判長法　官　張　劍　男
                                              法　官　彭　昭　芬
                                              法　官　李  行  一
正本係照原本作成。
不得上訴。
中　　　華　　　民　　　國　　九十三　　年　　　八　　　月　　 十一 　　日
　　　　　　　　　　　　　　　　　　　　　　　書記官　黃　　　愛
